臺灣臺北地方法院交通事件裁定　　　　　　　　　　　九十一年度交聲字第四一號
　　異議人即　甲○○
　　受處分人
右列受處分人因違反道路交通管理處罰條例案件，對於台北市交通事件裁決所中華民
國九十年十二月十七日所為之處分（原處分案號：北市裁三字第裁二二─ＡＡ000
0000號）聲明異議，本院裁定如左：
    主  文
原處分撤銷。
甲○○汽車駕駛人，行經有燈光號誌管制之交岔路口闖紅燈，處罰鍰新臺幣貳仟柒佰
元，並予記違規點數點。
    理  由
一、按汽車行駛至交岔路口，其行進、轉彎應遵守燈光號誌或交通警察之指示，道路
    交通安全規則第一百零二條第一項第一款定有明文，又汽車駕駛人，行經有燈光
    號誌管制之交岔路口闖紅燈者，處新台幣（下同）一千八百元以上五千四百元以
    下罰鍰，道路交通管理處罰條例第五十三條亦定有明文。另汽車駕駛人駕駛汽車
    違反道路交通管理處罰條例第五十三條規定者，除應依該條所規定之罰鍰處罰外
    ，並予記違規點數三點，道路交通管理處罰條例第六十三條第一項第三款亦定有
    明文。
二、本件受處分人即異議人甲○○於九十年十月十六日下午五時三十七分左右，在台
    北市○○○街與和平西路口，駕駛車號Ｚ三-八六一八號自用小客車，於紅燈亮
    起後七點五秒至八點五秒，仍駛越停止線並以時速十五公里進行右轉，經該處設
    置之「固定式感應線圈型微電腦自動採證相機」一次採證兩張照片（相片上顯示
    之資料包括照相之年、月、日、時、第幾車道、黃、紅燈秒數、速度），第一張
    相片明確顯示紅燈已亮七點五秒，車輛才壓到感應線圈；第二張相片得知紅燈已
    亮八點五秒，且車有明顯前進情形（車頭已過停止線），再者第二張相片有顯示
    該車當時速度十五公里等情，為台北市政府警察局交通大隊中正二分隊警員乙○
    ○以受處分人有違反道路交通管理處罰條例第五十五條第一款（贅引第一項）規
    定之行為逕行依照片掣單舉發。嗣受處分人於舉發通知單上所載應到案日期前申
    訴，經原處分機關函請舉發機關調查結果，認受處分人有上開違規行為，依道路
    交通管理處罰條例第五十五條第一款（贅引第一項）規定，於九十年十二月十七
    日以北市裁三字第裁二二-ＡＡ0000000號裁決書裁處受處分人罰鍰六百
    元。
三、訊據受處分人矢口否認有於右開時地臨時停車之事實，辯稱：當時黃燈亮起時，
    受處分人之車子已位於機車待轉區內，依規定不能停車又不能後退，因此不得不
    繼續從和平西路右轉寧波西街，但欲右轉時，為顧及後方來車以避免肇事，故速
    度稍慢，惟並無意臨時停車云云。然查：證人台北市政府警察局交通大隊中正二
    分隊警員張鴻村到庭結證稱：照相機係地面固定感應式的，有感應線圈，如果受
    處分人沒有超越感應線，電腦相機就不可能照到，上開第一張照片之作用係確認
    車輛位置，第二張之作用係確定車輛之違規事實，第一張照片顯示當時為黃燈亮
    三秒及紅燈亮七點五秒，合計受處分人超越停止線已經十點五秒，且該相機係紅
    燈亮才啟動，黃燈時不會啟動等語，並有照片二張、取締超速儀器原理之說明附
    卷可稽。又依違規照片顯示，受處分人之車輛於紅燈亮起後七點五秒已經超越停
    止線，八點五秒時已經右轉，且車輛以時速十五公里之速度行進等情，與受處分
    人到庭自陳當時車子係緩慢行進並無臨時停車，有打右轉方向燈從和平西路右轉
    寧波西街之情節相符，足證受處分人有於右開時地將上開車輛行駛超越停止線，
    闖越紅燈並向右轉之事實，自不能以黃燈時已行至機車待轉區內而作為闖越紅燈
    右轉之卸責事由。從而，受處分人所辯不足採信。本件事證明確，受處分人闖紅
    燈之違規行為堪以認定。
四、原處分機關援引道路交通管理處罰條例第五十五條第一款規定處罰鍰六百元，固
    非無見。惟如前所述，受處分人既非臨時停車，亦非原處分機關認定之尚未完成
    紅燈右轉之動作，而係已完成紅燈右轉動作之狀態，核其所為應係違反道路交通
    管理處罰條例第五十三條之闖紅燈行為，本件原處分援引同條例第五十五條第一
    款之規定，揆諸前揭之說明，即難認允洽，是受處分人異議雖無理由，然原處分
    既有違誤，自應由本院將原處分撤銷，以受處分人有違反道路交通管理處罰條例
    第五十三條及第六十三條第一項第三款，依違反道路交通管理事件統一裁罰標準
    表之規定，裁處罰鍰新台幣二千七百元，並記違規點數三點如主文第二項所示，
    以資適法。
五、據上論斷，應依道路交通案件處理辦法第二十條前段，裁定如主文。
中      華      民      國    九十一    年      六      月      七      日
                            臺灣臺北地方法院交通法庭
                                    法  官  劉  嶽 承
右正本證明與原本無異。
如不服本裁定，應於裁定送達後五日內向本院提出抗告狀。
        書記官  江  虹  儀
中      華      民      國    九十一    年      六      月       七     日
